臺灣板橋地方法院刑事判決　　　　　　　　　　　　九十三年度訴字第一三九四號
　　公　訴　人　臺灣板橋地方法院檢察署檢察官
　　被　　　告　乙○○
右列被告因搶奪案件，經檢察官提起公訴（九十三年度偵字第一００八七號），暨移
送併案審理（九十三年度偵字第一五七三四號），及本院依職權調閱本院九十三年度
訴字第一四三五號案卷審理，經本院合議庭裁定改依簡式審判程序審理並判決如左：
    主  文
乙○○連續意圖為自己不法之所有，而搶奪他人之動產，累犯，處有期徒刑壹年肆月
。
    事  實
一、乙○○曾因施用第一級毒品與第二級毒品案件，經本院以九十一年度訴字第一０
    八一號分別判處有期徒刑十月與四月，應執行有期徒刑一年確定，甫於民國九十
　　三年三月二十二縮刑期滿執行完畢。猶不知悔改，竟意圖為自己不法之所有，基
  　於搶奪之概括犯意，先後為下列犯行：
(一)、於九十三年六月十六日下午三時許，騎乘其兄甲○○所有之車牌號碼ＱＷ九─四
    八一號輕型機車，行經臺北縣永和市○○路四六０號前，見戊○○正自該址騎樓
    牽出自行車準備外出，且將手提包置於該自行車前方之置物籃內，遂趁戊○○不
    及防備之際，騎乘機車繞至戊○○前方，徒手搶奪戊○○之手提包（內有板橋農
    會與中華商業銀行提款卡各乙張、中國國際商業銀行信用卡乙張、摩托羅拉行動
    電話乙支與現金新台幣《下同》二千元）得手。得手後正欲加速逃離現場時，經
    戊○○高喊搶劫並追上拉扯，致乙○○人車倒地，前開皮包掉落路旁。乙○○見
    狀欲上前撿拾時，戊○○與之互為拉扯，嗣經民眾報警處理，乙○○當場為警查
    獲，並扣得戊○○上開手提包乙只（已由戊○○立據領回）。
(二)、於九十三年七月九日下午一時四十五分許，騎乘前開輕型機車，行經臺北縣永和
    市○○路一五一巷巷口處，趁獨行女子己○○不及防備之際，徒手搶奪己○○之
    皮包乙只（內有己○○之國民
    商業銀行信用卡、郵局提款卡各乙張、國泰世華商業銀行提款卡二張、行動電話
    乙支與現金四百元等物），得手後旋往臺北縣永和市○○路方向逃逸，並將搶得
    之現金花用一空，其餘物品則棄置在臺北縣永和市瓦瑤溝。嗣於同日下午四時許
    ，在臺北縣永和市○○路一００巷十六號三樓為警查獲，並於前開機車置物箱內
    ，扣得己○○所有之台中廣三ＳＯＧＯ信用卡簽帳單乙紙（已由己○○立據領回
    ）。
(三)、於九十三年九月二十九日傍晚五時許，騎乘其兄甲○○所有之車牌號碼ＧＡＱ─
    五六八號重型機車，行經臺北縣永和市○○路五三號前，趁獨行女子丙○○不及
    防備之際，騎乘機車自丙○○右後方，徒手搶奪丙○○懸掛於手上之手提袋乙只
    （內有丙○○之國民
    南商業銀行之存摺各乙本、ＩＣ健保卡乙張、行動電話乙支與現金五千二百元）
    ，得手後，旋往臺北縣永和市○○路及林森路之方向逃逸，並將搶得之現金花用
    殆盡。
(四)、於九十三年九月二十九日晚間十一時許，騎乘前開車牌號碼ＧＡＱ─五六八號機
    車，行經臺北縣永和市○○街與民權路口，趁獨行女子丁○○不及防備之際，騎
    乘機車自丁○○後方，徒手搶奪丁○○懸掛於手上之皮包乙只（內有丁○○之國
    民
    張與現金二千一百元）得手，並旋往臺北縣永和市○○路方向加速逃逸，後將搶
    得之現金供己花用，皮包則丟棄於臺北縣永和市○○街某處。嗣於九十三年九月
    三十日晚間八時許，在臺北縣永和市○○路一百巷十六號三樓，為警循線查獲，
    並於乙○○所有之車牌號碼ＱＲＣ─四六０號輕型機車內，扣得丙○○所有之手
    提袋乙只、國民
    行、華南商業銀行之存摺各乙本、丁○○所有之國民
    保卡、中華商業銀行與華南商業銀行之提款卡各乙張等物（已分別由丙○○及丁○○立據領回）。
二、案經臺北縣政府警察局永和分局報告臺灣板橋地方法院檢察署檢察官偵查起訴及
    移送本院併案審理，暨本院依職權調閱本院九十三年度訴字第一四三五號案卷審
　　理。
    理  由
一、右揭犯罪事實，迭據被告乙○○於警詢、偵查及本院審理時坦承不諱，核與證人
    即被害人戊○○、己○○、丁○○、丙○○於警詢中指訴遭搶奪之情節相符，證
    人周國琨、卲光輝亦於警詢中證陳見聞戊○○高喊搶劫並與被告互相拉扯之經過
    明確。此外，並有戊○○、己○○、丙○○與丁○○出具之贓物認領保管單各乙
    紙、手繪現場圖乙張、指認照片七張、現場照片六張、贓物照片與起贓照片二十
    四張與監視錄影器翻拍照片三張附卷可稽，足認被告之自白確與事實相符。本件
    事證明確，被告犯行洵資認定。
二、核被告所為，係犯刑法第三百二十五條第一項之搶奪罪。其先後多次搶奪犯行，
    均時間緊接，所犯係構成要件相同之罪名，顯係基於概括犯意反覆為之，應依刑
    法第五十六條之規定，論以一罪，並依法加重其刑。又其有事實欄所載犯罪科刑
    執行情形，有臺灣高等法院被告全國前案紀錄表存卷足憑，其於有期徒刑執行完
    畢後五年內，再犯本件有期徒刑以上之罪，為累犯，應依刑法第四十七條之規定
    ，遞加重其刑。本件公訴人雖僅就被告事實欄(一)部分之犯行起訴，於九十三年七
    月二十九日繫屬本院，而就被告事實欄(二)之犯行，臺灣板橋地方法院檢察署檢察
    官另以九十三年度偵字第一一一九二號提起公訴，於九十三年八月九日繫屬本院
    ，經本院於九十三年十月二十九日，以九十三年度訴字第一四三五號判決公訴不
    受理在案，有本院前開判決在卷足憑；至事實欄(三)、(四)之犯罪事實，則均未據起
    訴，然被告如事實欄(二)、(三)、(四)所示之犯行，既均與本案已起訴論罪科刑部分，
    具有連續犯之裁判上一罪關係，茲如前述，應均為本案起訴效力所及，本院自得
    併予審究。爰審酌被告正值青少，不思循正途牟取財富，竟一再當街搶奪他人財
    物，所生危害非輕，及其犯罪之動機、目的、手段與犯後坦承犯行，態度尚佳等
    一切情狀，量處如主文所示之刑，以示懲儆。
三、末按「除被告所犯為死刑、無期徒刑、最輕本刑為三年以上有期徒刑之罪或高等
    法院管轄第一審案件者外，於前條第一項程序進行中，被告先就被訴事實為有罪
    之陳述時，審判長得告知被告簡式審判程序之旨，並聽取當事人、代理人、辯護
    人及輔佐人之意見後，裁定進行簡式審判程序。」刑事訴訟法第二百七十三條之
    一第一項定有明文。查本件被告所犯搶奪罪，其法定刑為六月以上五年以下有期
    徒刑，非最輕本刑為三年以上有期徒刑之罪，且被告於本院九十三年九月十四日
    準備程序進行中，復就被訴之事實為有罪之陳述，經告知被告簡式審判程序之旨
    ，被告及公訴人對於本件改依簡式審判程序審理亦分別表示同意及無意見，是本
    院即依前揭刑事訴訟法規定，裁定本件進行簡式審判程序，附此敘明。
據上論斷，應依刑事訴訟法第二百七十三條之一第一項、第二百九十九條第一項前段
，刑法第五十六條、第三百二十五條第一項、第四十七條，判決如主文。
本案經檢察官楊仲農到庭執行職務。
中　　　華　　　民　　　國　　九十三　　年　　 十一 　　月　　三十    　日
                                    臺灣板橋地方法院刑事第七庭
                                      審判長法  官  陳恒寬
                                            法  官  許必奇
                                            法  官  吳佳穎
右正本證明與原本無異
如不服本判決應於送達後十日內向本院提出上訴狀
                                            書記官  呂妍旻
中　　　華　　　民　　　國　　九十三　　年　　 十一 　　月　　三十    　日
附錄本案論罪科刑法條全文：
中華民國刑法第三百二十五條
意圖為自己或第三人不法之所有，而搶奪他人之動產者，處六月以上五年以下有期徒
刑。
因而致人於死者，處無期徒刑或七年以上有期徒刑，致重傷者，處三年以上十年以下
有期徒刑。
第一項之未遂犯罰之。
